【裁判字號】    98,竹簡,77
【裁判日期】    980223
【裁判案由】    給付工程款
【裁判全文】
臺灣新竹地方法院民事簡易判決          98年度竹簡字第77號
    原      告  尚加工程有限公司
    法定代理人  乙○○
    被      告  佑福營造工程有限公司
    法定代理人  甲○○
上列當事人間給付工程款事件，本院於民國98年2 月9 日辯論終
結，判決如下
    主  文
被告應給付原告新臺幣貳拾玖萬柒仟貳佰零伍元，及自民國九十
七年七月十一日起至清償日止，按年息百分之五計算之利息。
訴訟費用新臺幣仟貳佰元由被告負擔。
本判決得假執行。
    事實及理由
一、原告起訴主張：被告承攬訴外人之塑化公用廠增設變電所土
    木工程，將其中鋼板椿工程委由原告施作，工程款總價新臺
    幣（下同）1,504,942 元。被告已支付1,207,737 元，尚欠
    297,205 元。依合約約定，付款方式﹕打設完成付80％，1/
    2 現金，1/2 為45天期票，拔除完成付20％，現金支付，每
    月30日請款，下個月10日付款。原告於民國（下同）97年6
    月10日將鋼板椿全數拔除完成，並於97年6 月30日向被告請
    求給付第4 期款316,124 元，被告於97年7 月11日僅支付18
    ,919 元 ，尚積欠297,205 元，屢催不付。契約書約定拔除
    後就要給付20％，契約書是被告蓋章後傳真給伊的，被告自
    應依約給付，爰起訴請求除訴訟費用金額外如主文所示之事
    項。
二、被告則辯稱有保留二成的金額，一成要給原告，另外一成是
    在工程驗收後才給原告，公司的處理方式都是這樣的，預定
    在下個月驗收。當時契約只有伊簽名，原告沒有簽名。伊是
    委任另外一個人處理，蓋章的部分伊清楚，但是內容不是很
    清楚。原告最後一次是在97年6 月10日拔除鋼板椿。但堅持
    驗收後才給另一成，現在可以先給付其中一成而請求駁回原
    告之訴云云。
三、本院之判斷﹕
    （一）原告主張之事實業據提出合約書、估驗請款單、歷次
          請款單、統一發票、支票、存摺明細、簽收單、被告
          公司函（以上均為影本）等件為證，被告亦不爭執應
          給付原告保留款之一成，惟以另一成保留款須等其餘
          工程驗收完成後始給付云云置辯，是經本院整理並經
          兩造是認之爭執事項為﹕另一成保留款應否待被告承
          包工地之其他工程全部驗收完畢後始須給付。
    （二）經查本件依兩造所訂立之合約書中所載付款方式﹕「
          拔除完成付20％，現金支付」，有合約書附卷可參，
          雖被告辯稱公司一向係全部工程驗收完成後才支付最
          後一成保留款，惟兩造所訂之契約既已載明原告拔除
          鋼板椿後即應全數支付剩餘之保留款，自難以其所稱
          之一般處理方式對抗原告而拒絕本件給付。又被告自
          承原告已依約全數拔除鋼板椿（見本院98年2 月9 日
          訊問筆錄），被告自有依約付款之義務，所辯不足採
          信，堪認原告主張屬實。
    （三）按報酬應於工作交付時給付之，無須交付者，應於工
          作完成時給付之；又給付有確定期限者，債務人自期
          限屆滿時起，負遲延責任，民法第505 條第1 項、第
          229 條第1 項定有明文。從而，原告依據承攬契約請
          求被告給付工程款之報酬及遲延利息，於法有據，應
          予准許。
四、本件係依民事訴訟法第427 條第1 項適用簡易訴訟程序所為
    原告勝訴之判決，應依職權宣告假執行。
五、本件事證已臻明確，兩造其餘陳述及主張，對判決之結果不
    生影響，爰不一一條列審究，併此敘明。
六、據上論結，本件原告之訴為有理由，依民事訴訟法第436 條
    第2 項、第78條、第389 條第1 項第3 款、第87條第1 項，
    判決如主文。
中    華    民    國    98    年    2     月    23    日
                  新竹簡易庭    法  官  盧玉潤
以上正本係照原本作成。
如對本判決上訴，須於判決送達後20日內向本院提出上訴狀。
                                書記官  謝國聖
中    華    民    國    98    年    2     月    23    日


司法院資訊處製作；財團法人民間司法改革基金會備份。
